【裁判字號】    92,易,242
【裁判日期】    920430
【裁判案由】    竊盜
【裁判全文】
臺灣臺南地方法院刑事判決                          九十二年度易字第二四二號
    公  訴  人  臺灣台南地方法院檢察署檢察官
    被      告  乙○○
    選任辯護人  張蓉成律師
右列被告因竊盜案件，經檢察官提起公訴（九十一年度偵字第一一四一三號、九十一
年度偵緝字第三八七號），本院判決如左：
    主  文
乙○○共同連續攜帶兇器竊盜，累犯，處有期徒刑壹年參月。扣案六角扳手、各類扳
手四支、各類螺絲起子七支，電鑽、鐵鎚、剪刀、美工刀、斜口鉗各一把、鋁棒一枝
等均沒收。
    事  實
一、乙○○曾於民國八十三年及八十五年間，分別因強盜及竊盜案件，經台灣高等法
    院台南分院判處有期徒刑四年二月及十月，以上二罪經更定其刑為四年八月，於
    八十九年五月二十四日保護管束期滿執行完畢，仍不思悔改，與甲○○（另以簡
    易判決處刑）共同意圖為自己不法之所有，基於犯意聯絡，由甲○○擔任把風，
    再由乙○○以萬能鑰匙開啟車門，先於八十九年十二月十三日上午十一時許，在
    台南縣白河鎮草店里十一鄰中正堂旁，竊取戊○○所有車牌號ＺＢ─九五五二號
    之自用小客車一輛，得手後將該車牌拆卸丟棄，換掛甲○○於八十九年十一月三
    十日，在台南縣新營市○○路○段一百四十四巷一百四十六號丙○○倉庫內所竊
    取之Ｓ四─四九五八號之車牌，作為其後犯案之用；又於同年月十四日凌晨，在
    台南縣新營市某地，自不詳汽車上竊取汽車國際牌汽車音響主機一台；復於同年
    月十五日凌晨三時許，共同駕駛前述換掛Ｓ四─四九五八號車牌之贓車，至台南
    縣東山鄉東中村鳳尾厝中華電信公司機房旁，攜帶客觀上可為兇器之鐵鎚、剪刀
    、電鑽、鋁棒及美工刀等物，毀壞車門鎖之安全設備，竊取己○○所有車號ＵＬ
    ─九六九二號汽車內之新力牌音響一台、揚聲器一組、ＣＤ換片箱一台，得手後
    將之搬上前述贓車之後車箱內。嗣又行竊前述己○○之汽車音箱時，為巡邏之警
    員當場發覺，被告二人遂棄車分頭逃逸，為警自遺留在現場之前述贓車上查扣新
    力牌音響一台、揚聲器一組、ＣＤ換片箱一台（以上證物及贓車已發還）、ＮＯ
    ＲＫＩＡ行動電話手機二支，ＭＯＴＯＲＯＬＡ行動電話手機一支、台灣松下汽
    車音響主機一部、六角扳手、各類扳手四支、各類螺絲起子七支，電鑽、鐵鎚、
    剪刀、美工刀、斜口鉗各一把、鋁棒一枝，庚○○之身分證一張等物，並循線查
    獲甲○○，再據甲○○之供述查獲乙○○。
二、案經台南縣警察局白河分局報請台灣台南地方法院檢察署檢察官偵查起訴。
    理  由
一、訊據被告沈育澧矢否認右揭犯行，辯稱：「我不承認犯罪，我不會去偷車，且甲
    ○○說的話很多都說錯。」、「我不承認犯罪，我自己也有音響，我的車是兩門
    的，被告甲○○偷的是四門的車，我的車子是綠色的，也與他偷的車顏色不一樣
    。」、「被告甲○○與我有仇恨，才拖我下水。」云云，
    惟查被告右揭犯罪事實，業據同案被告甲○○於警訊時、偵審中供述明確。且證
    人丁○○於偵查中證稱：「甲○○來找我，竟告知我此案該車事件是他與沈育澧
    作的。」等語；又於本院審理時證稱：「被告沈育澧有跟我說，被告甲○○本來
    要找我一起作案，是因為我行動不便才找他。」等語。核與同案被告甲○○供稱
    有與沈育澧共同行竊等情相符。再參之被告沈育澧為脫免罪責，曾支新台幣九萬
    元給甲○○，作封口費等情，亦據被告甲○○於偵查中供明，苟被告沈育澧未參
    與行竊之犯行，又何須支付封口費。雖被告甲○○於偵查中二度作有利於被告沈
    澧育之供述，但此顯係收取封口費後之迴護之詞，不足採信。而被告沈育澧為圖
    卸責，初於偵查中辯稱不認識被告甲○○，但嗣又供承認識甲○○，顯見其供詞
    反復，所辯益無足採。本件又有六角扳手、各類扳手四支、各類螺絲起子七支，
    電鑽、鐵鎚、剪刀、美工刀、斜口鉗各一把、鋁棒一枝扣案足資佐證。事證明確
    ，被告犯行堪以認定。
二、按起子、鐵槌等客觀上具有危險性，足以傷害人之身體，為兇器之一種，被告意
    圖為自己不法之所有，持上揭兇器竊取被害人之財物，核其所為，係犯刑法第三
    百二十條第一項之普通竊盜與第三百二十一條第一項第三款之加重竊盜罪。渠與
    甲○○等二人有犯意聯絡及行為分擔，依共同正犯論其先後三次犯行，時間緊接
    ，犯罪構成要件相同，顯均係基於概括之犯意反覆為之，應依連續犯之規定從一
    重論處一罪，並加重其刑。又被告前於八十五年間，因犯竊盜等罪，經本院台灣
    高等法院台南分院判處有期徒刑十月確定，與前案定執行刑為四年八月，於八十
    九年五月二十日執行完畢，有台灣台南地方法院檢察署刑案資料查註紀錄表在卷
    可按，其於五年之內再犯本件有期徒刑以上之罪，為累犯，應依法加重其刑。並
    依法遞加之。爰審酌被告犯罪之動機、目的、手段、所生危害、所得利益、其品
    行智識程度、犯罪後態度等一切情狀，量處如主文所示之刑，以資懲儆。扣案之
    六角扳手、各類扳手四支、各類螺絲起子七支，電鑽、鐵鎚、剪刀、美工刀、斜
    口鉗各一把、鋁棒一枝，為被告供犯罪所用之物，且均屬被告所有，已據同案被
    告甲○○供明在卷，均依法宣告沒收。另扣案之行動電話三支，查無係供犯罪所
    用之證據，爰不宜宣告沒收併此敘明。
據上論斷，應依刑事訴訟法第二百九十九條第一項前段，刑法第二十八條、第五十六
條、第三百二十一條第一項第三款、第四十七條、第三十八條第一項第二款，判決如
主文。
本案經檢察官陳慧玲到庭執行職務。
中    華    民    國      九十二    年      四      月      三十        日
                              臺灣臺南地方法院刑事第二庭
                                      法  官  朱中和
右正本證明與原本無異。
如不服本判決應於送達後十日內向本院提出上訴狀。（應附繕本）
                                      書記官  陳著振
中    華    民    國      九十二    年      五      月        一        日
附錄本案論罪科刑法條全文：
刑法第三百二十一條第一項第三款
犯竊盜罪而有左列情形之一者，處六月以上、五年以下有期徒刑：
三、攜帶兇器而犯之者。


司法院資訊處製作；財團法人民間司法改革基金會備份。
